臺灣新北地方法院三重簡易庭小額民事判決
     　　　　　　　　　　　　　　　111年度重小字第2072號
原      告  連榕暄  
被      告  黃華川  


上列當事人間請求侵權行為損害賠償事件，經本院於民國111年1
1月9日言詞辯論終結，本院判決如下：
    主  文
被告應給付原告新臺幣14,750元，及自民國111年6月3日起至清
償日止，按年息5％計算之利息。
原告其餘之訴駁回。
訴訟費用新臺幣1,000元由被告負擔新臺幣819元，餘由原告負擔
。
本判決原告勝訴部分得假執行。
　　事實及理由要領
一、原告主張：被告於民國110年11月4日20時36分許，駕駛車牌
    號碼000-000號普通重型機車，行經新北市○○區○○○路00號前
    時，因駕駛不慎之過失，致碰撞原告所有，停放於前開地點
    35號停車格內之車牌號碼000-0000號計程車（下稱系爭車輛
    ），系爭車輛因而受損，支出修復費用計新臺幣（下同）1
    萬5,000元，又系爭車輛修復期間共計2日，期間原告均無法
    使用系爭車輛營業，以一日1,500元計算，共計受有3,000元
    之工作損失，是原告所受有之損害共計1萬8,000元。爰依侵
    權行為之法律關係提起本訴，並聲明：㈠被告應給付原告1萬
    8,000元及自起訴狀繕本送達被告之翌日起至清償日止，按
    年息5％計算之利息，㈡願供擔保，請准宣告假執行。
二、被告經合法通知，未於言詞辯論期日到場，亦未提出書狀作
    何聲明或陳述。
三、得心證之理由：
（一）原告主張之前揭事實，業據其提出估價單、車損照片、新
      北市計程車駕駛員職業工會證明書等件為證（參見111年1
      1月9日言詞辯論筆錄附件），核屬相符，並經本院依職權
      向新北市政府警察局新莊分局調閱本件事故資料核閱屬實
      ，對於上開事實，已於相當時期受合法通知，而未於言詞
      辯論期日到場爭執，亦未提出書狀作何答辯，本院依調查
      證據之結果及斟酌全辯論意旨，堪信原告上開主張為真實
      。
（二）按因故意或過失，不法侵害他人之權利者，負損害賠償責
      任；又汽車、機車或其他非依軌道行駛之動力車輛，在使
      用中加損害於他人者，駕駛人應賠償因此所生之損害，民
      法第184條第1項前段及第191條之2前段分別定有明文。本
      件被告因駕車不慎而致停放之系爭車輛因而受損等情，已
      如前述，原告請求被告負損害賠償責任，自屬有據。茲就
      原告請求之項目審酌如下：
　　⒈工作損失3,000元部分：　
　　　原告主張其以系爭車輛作為營業使用，修復期間共有2日
      不能營業，以一日1,500計算，共計受有1萬9,682元之損
      失等情，業據提出估價單及新北市計程車駕駛員職業工會
      函文為證，而依前開函文記載，2000CC以上車輛之營業額
      為一日1,514元計算，原告以每日1,500元為標準計算，並
      無不妥，是原告此部分之請求，自屬有據。
　　⒉系爭車輛維修費用1萬5,000元部分：
      按物被毀損時，被害人除得依民法第196條請求賠償外，
      並不排除民法第213條至第215條之適用。而依民法第196
      條請求賠償物被毀損所減少之價額，得以修復費用為估定
      之標準，但以必要者為限（例如︰修理材料以新品換舊品
      ，應予折舊）。經查，本件原告主張系爭車輛維修費用為
      1萬5,000元，固據提出估價單為證，然依前揭單據記載，
      其修繕費用應為1萬4,000元（零件2,500元，工資1萬1,50
      0元），又系爭車輛係於94年3月出廠使用（推定為15日）
      ，有公路監理電子閘門查詢結果在卷佐參，至110年11月4
      日因被告過失侵權行為而撞損時止，已使用逾4年，本院
      依行政院所頒「固定資產耐用年數表」及「固定資產折舊
      率表」之規定，運輸業用客車、貨車之耐用年數為4年，
      依定率遞減法每年折舊千分之四三八，其最後一年之折舊
      額，加歷年折舊累積額，總和不得超過該資產成本原額之
      十分之九之計算方法，據原告所提出之估價單所載，系爭
      車輛之修理費用為1萬4,000元（零件2,500元，工資1萬1,
      500元），其零件費用折舊所剩之殘值為十分之一即250元
      （2,500元×1/10，元以下四捨五入），至於工資1萬1,500
      元部分，被告應全額賠償，是原告得請求被告賠償之修車
      費用共計1萬1,750元（計算式：250元＋1萬1,500元），逾
      此部分之請求，即屬無據，不應准許。
　　⒊綜上，原告得請求被告賠償之損害共計為1萬4,750元（即3
      ,000元＋1萬1,750元）。
四、從而，原告依侵權行為法律關係，請求被告給付原告1萬4,7
    50元，及自起訴狀繕本送達翌日即111年6月3日（本院卷第3
    5頁）起至清償日止，按年息5％計算之利息，為有理由，應
    予准許；逾此部分之其餘請求，為無理由，應予駁回。
五、本件原告勝訴部分，係依小額訴訟程序所為被告敗訴之判決
    ，應依職權宣告假執行。另本件確定訴訟費用為1,000 元，
    （第一審裁判費1,000元），併依職權確定由被告負擔819元
    ，其餘由原告負擔。     　　　
中    華    民    國    111   年    11    月    25    日
                  臺灣新北地方法院三重簡易庭
                      法      官  王雅婷
以上正本係照原本作成。
如不服本判決，應於送達後20日內，向本院提出上訴狀，並表明
上訴理由（上訴理由應表明一、原判決所違背之法令及具體內容
。二、依訴訟資料可認為原判決有違背法令之具體事實。），如
於本判決宣示後送達前提起上訴者，應於判決送達後20日內補提
上訴理由書（須附繕本），如未於上訴後20日內補提合法上訴理
由書，法院得逕以裁定駁回上訴。
中    華    民    國    111   年    11    月    25    日
                      書  記  官  陳芊卉